【裁判字號】    90,瑞簡,9
【裁判日期】    900503
【裁判案由】    債務人異議之訴
【裁判全文】
臺灣基隆地方法院宣示判決筆錄    九十年度瑞簡字第九號
    原      告  丁○○
                          送達.
    法定代理人  丙○○
    訴訟代理人  甲○○
右當事人間九十年度瑞簡字第九號債務人異議之訴事件於中華民國九十年五月三日下
午四時零分在本院瑞芳簡易法庭公開宣示判決出席職員如左：
                法      官  陳  湘  琳
                法院書記官  王  靜  敏
                通      譯  張  家  誠
朗讀案由兩造均未到
法官朗讀主文宣示判決，並諭知將判決主文、所裁判之訴訟標的及其理由要領，記載
於後：
    主    文
原告之訴駁回。
訴訟費用由原告負擔。
    理由要領
一、原告起訴主張被告因承攬台灣電力股份有限公司之「前廢銅線去皮工場廢煙駁崁
    整修工程」，僱用原告擔任工地主任，負責現場工程施作事宜，雙方約定每月薪
    資新台幣（下同）五萬元，原告礙於經濟上之需要，於民國八十八年七月間向被
    告借款十萬元，並簽發同額之本票作為擔保，兩造同意自原告之薪資抵銷，原告
    自八十八年五月至同年七月擔任前開工地主任共三個月，累計薪資為十五萬元，
    系爭本票債權已因抵銷而消滅，詎被告竟提出上述本票聲請強制執行，並查封原
    告之財產，因此依強制執行法第十四條第二項規定，求為命將本院八十九年度執
    字第五三八一號清償票款強制執行事件就原告所有坐落基隆市○○區○○段四七
    八之五六地號土地暨其上建物，建號二○三六即門牌號碼基隆市○○街五十一巷
    十五之三號建物全部所為強制執行程序予以撤銷之判決。
二、被告則以：原告向被告借用支票週轉，迨發票日時卻未將票款存入付款銀行，被
    告遂存入票款以免支票退票，原告才於八十八年七月簽發本票作為擔保，原告如
    對被告有債權可以抵銷，何須簽發本票，該十萬元之債務，原告迄今仍未清償等
    語，作為抗辯。
三、本件被告執原告所簽發之系爭本票，向本院聲請八十九度票字第二七三號本票裁
    定強制執行，再據為執行名義聲請本院對原告所有坐落基隆市○○區○○段四七
    八之五六地號土地暨其上建物，建號二○三六即門牌號碼基隆市○○街五十一巷
    十五之三號建物全部為強制執行，此為兩造所不爭執，並有原告提出本院民事執
    行處九十年一月十八日基院政民執清五三八一字第三五一號通知影本一件在卷可
    稽，復經本院依職權調上開本院八十九年度執字第五三八一號強制執行卷宗核閱
    無訛。
四、按執行名義成立後如有消滅或妨礙債權人請求之事由發生，債務人得於強制執行
    程序終結前，向執行法院對債權人提起異議之訴；如以裁判為執行名義時，其為
    異議原因之事實發生在前訴訟言詞辯論終結後者，亦得主張之；執行名義無確定
    判決同一之效力者，於執行名義成立前，如有債權不成立或消滅或妨礙債權人請
    求之事由發生，債務人亦得於強制執行程序終結前提起異議之訴，強制執行法第
    十四條第一項、第二項定有明文。本件被告據以聲請本院八十九年度執字第五三
    八一號民事執行事件之執行名義為本院八十九年度票字第二七三號本票裁定，本
    票裁定僅屬非訟事件程序，並無確定判決同一之效力，故本件應探究系爭本票是
    否確有債權不成立或消滅或妨礙債權人請求之事由存在？原告辯稱系爭本票債權
    已與其對被告之薪資債權抵銷而消滅，自應就此有利之事實負舉證之責任，然原
    告聲請訊問之證人張富盛、呂朝雄均證稱係與原告合夥向被告借牌承包台灣電力
    股份有限公司之「前廢銅線去皮工場廢煙駁崁整修工程」，由原告在工地現場管
    理，所有合夥人同意每月支付原告五萬元薪資，因未領到工程款故未依約給付原
    告薪資等情（見本院九十年九月十九日言詞辯論筆錄），足見原告係受合夥事業
    之僱用負責工地現場之管理，則其所應獲得之薪資自與被告無關，被告既未對原
    告負有債務，原告即無從主張抵銷，原告復未主張並舉證證明系爭本票債權另有
    其他不成立、消滅或妨礙請求之事由，則被告執系爭本票聲請本票裁定強制執行
    並據為執行名義，聲請本院強制執行原告之財產，自屬有據。
五、從而，原告依強制執行法第十四條第二項規定，請求撤銷以系爭本票裁定為執行
    名義之本院八十九年度執字第五三八一號清償票款強制執行事件所為強制執行程
    序，即無理由，不應准許。
中      華      民      國    九十      年      五      月      三      日
~B臺灣基隆地方法院瑞芳簡易庭
~B        法院書記官  王靜敏
~B        法      官  陳湘琳
右正本證明與原本無異。
本筆錄正本之送達，與判決正本之送達同一效力。
對於本判決如有不服，應於收受送達後二十日內向本院提出上訴書狀，上訴於本院合
議庭，並按他造當事人之人數附俱繕本。
中      華      民      國    九十      年      五      月      四      日
~B        法院書記官  王靜敏


司法院資訊處製作；財團法人民間司法改革基金會備份。
